# Крутских Андрей Юрьевич, Software Developer

Москва, Россия

andrey.krutskikh18@gmail.com / t.me/ppxxd

github.com/ppxxd

Я имею 4-летний опыт в написании, проектировании и поддержке своих реt-проектов.

Умею работать и развиваться в команде. Постоянно совершенствую свои знания, открыт для изучения нового. Выделяю в себе такие качества, как ответственность, пунктуальность, дисциплинированность и отзывчивость.

Свободно владею английским языком на уровне С1.

#### Технические навыки

Разработка: Рефакторинг, Оптимизация, Командная разработка, ООП, EDA, SOA, TDD.

Языки программирования: Java/Kotlin, Python, SQL, C++.

Хранилища данных: PostgreSQL, MySQL/MariaDB, Redis, MongoDB, SQLite.

Фреймворки: Spring (Boot, MVC).

Контроль версий: Git.

Багтрекинг: Trello, GitHub.

OC: Mac OS, Linux.

Прочее: Maven/Gradle, Docker.

### Образование

Московский Государственный Технологический Университет "СТАНКИН", 2021 - настоящее время

- ООП на языке С++
- Дискретная математика
- Операционные системы
- Компьютерные сети
- Прикладное программирование (pure Python)
- MySQL/MariaDB
- DevOps (доп. образование)

JetBrains Academy, 02.2023 - Настоящее время Яндекс.Практикум, 10.2023 - Настоящее время

## Опыт работы

Куратор (Проверка домашних работ и консультации в онлайн-чате)

**Умскул** 

Одна из крупнейших онлайн-школ по подготовке к ЕГЭ и ОГЭ

Май 2022 - Декабрь 2023

Ассесор (Разметка данных)

Яндекс Крауд

Июль 2023 - Настоящее время

# Проекты

github.com/ppxxd/Banking-System-Project - Небольшой банковский интерфейс на основе проекта с JetBrains Academy. github.com/ppxxd/java-kanban - Трекер задач в рамках обучения на Я.Практикум github.com/ppxxd/BigIntCalculator - Калькулятор больших чисел на С++. github.com/ppxxd/MOEX-Price-Telegram-Bot - Телеграмм бот на Руthon, выводящий информацию об акциях и валюте на Московской бирже.